# 关联交易

提问人：4 杯茶 时间：2017-08-24 21:04:52
求助陈版： 情况：公司向老板拿了一笔钱，老板的钱又是从别人那取得的，资金流水显示：老板给钱到公司；公司还款给老板。
问题：这种业务算不算关联交易；可否认定为“代收代付”？或者有别的理解？

回答人：chenyiwei
不是代收代付，代收代付的资金应当是最终流向第三方的。此处归还资金、形成资金流闭环的操作应定性为资金拆借，作为关联方交易予以披露。